# 关于商誉减值测试

提问人：yyaza 时间：2019-06-11 09:57:14
请教陈老师和其他资深人士，
我本身是做资产评估的，在考注会时候，一直记得网校老师说商誉是第一梯队是炮灰，只有商誉减值了，其他资产才会减值。
但是最近遇到一个同行的项目，先单独测算了品牌和客户关系减值，然后资产组总减值金额减去品牌和客户关系减值剩余下都算商誉减值，等于商誉、品牌和客户关系都减值了一定比例。而且上市公司也是这么披露的。
我就非常困惑，是不是我理解错了，正确的就是上市公司这种处理方法？
请老师解惑。

回答人：chenyiwei
根据《企业会计准则第 8 号——资产减值》第二十五条：“在对包含商誉的相关资产组或者资产组组合进行减值测试时，如与商誉相关的资产组或者资产组组合存在减值迹象的，应当先对不包含商誉的资产组或者资产组组合进行减值测试，计算可收回金额，并与相关账面价值相比较，确认相应的减值损失。再对包含商誉的资产组或者资产组组合进行减值测试，比较这些相关资产组或者资产组组合的账面价值（包括所分摊的商誉的账面价值部分）与其可收回金额，如相关资产组或者资产组组合的可收回金额低于其账面价值的，应当确认商誉的减值损失，按照本准则第二十二条的规定处理”。这可能就是你所看到的做法的依据。但在实际操作中，对于如何对不包含商誉的资产组或者资产组组合进行减值测试，可能有较大难度，因此实务中很多企业就略过前一步，直接对包含商誉的资产组进行减值测试，并由商誉首先承担整个资产组的减值损失。
建议关注一下你所注意到的案例中，首先对客户资源和品牌进行减值测试并对其计提减值准备，然后再对包含商誉的资产组进行减值测试并确认商誉减值，这一做法具体是如何操作的，可能作为后续进一步讨论研习的基础。
2483 、请教陈版主，权益法下，被投资单位其他股东的资本性投入，要作为其他资本公积目录